臺灣臺中地方法院刑事判決　　　　　　　96年度易字第1073號
公　訴　人　臺灣臺中地方法院檢察署檢察官
被　　　告　甲○○
上列被告因違反電業法案件，經檢察官聲請簡易判決處刑（95年
度偵字第21958號），經本院沙鹿簡易庭認為不適宜以簡易判決
處刑，簽移由本院刑事庭改依通常程序審理，被告於準備程序中
就被訴事實為有罪之陳述，經本院合議庭評議後裁定由受命法官
獨任改行簡式審判程序審理，判決如下：
    主    文
甲○○共同改變計電器之構造使其失效不準而竊電，處拘役伍拾
日，如易科罰金，以新臺幣壹仟元折算壹日。緩刑貳年。
    犯罪事實
一、甲○○為圖減少繳納電費，竟與姓名年籍不詳之成年男子基
    於共同竊電之犯意聯絡，於不詳時間，在臺中縣龍井鄉○○
    路○段113巷5號其住處，以新臺幣（下同）15000元之代價，
    委由該姓名年籍不詳之成年男子加工改變電度表計量器，該
    姓名年籍不詳之成年男子即先將臺灣電力股份有限公司委託
    用戶保管之電號00-00-0000-00-0號、表號000000000號電表
    箱封印鎖加工，剪斷同字號，且將電表圓盤調整使之卡住，
    以致電度表計量器失準，甲○○與該姓名年籍不詳之成年男
    子即以此改變計電器構造使其失效不準之方式，達成竊電之
    目的，合計獲取約72016元之不法利益（依據電業法規定追
    償電費以一年期計算）。嗣於民國95年8月1日15時50分許，
    經臺灣電力股份有限公司稽查員乙○○等人會同臺中縣警察
    局清水分局員警，前往臺中縣龍井鄉○○路○段113巷5號查
    驗瓦時計電表，因而查獲上情，並當場扣得屬於臺灣電力股
    份有限公司所有已遭改變之瓦時計電表一具、封印鎖二只。
二、案經臺灣電力股份有限公司臺中區營業處代表人吳博安委任
    告訴代理人乙○○訴由臺中縣警察局清水分局報告臺灣臺中
    地方法院檢察署檢察官聲請簡易判決處刑。
    理    由
一、訊據被告甲○○對於上揭時地與該姓名年籍不詳之成年男子
    共同以改變計電器構造使其失效不準而竊電之情，業經坦認
    屬實，核與告訴代理人乙○○於警詢及本院中之指訴情節相
    符，並有電費明細資料查詢一份、臺灣電力公司用電實地調
    查書一份、追償電費計算單一份、查獲現場照片六張在卷可
    稽，復有扣案之瓦時計電表一具、封印鎖二只為證，被告自
    白供述與現有事證相符，應堪置信。本件事證已臻明確，被
    告犯行，洵堪認定。
二、按：被告行為後，刑法業於94年2月2日修正公佈，並於95年
    7月1日施行，本件被告自不詳時間起之竊電行為，接續至修
    正刑法施行後之95年8月1日被查獲為止，其竊電之行為自刑
    法修正前接續至刑法施行後，並未中斷，其性質上應屬繼續
    犯，其犯罪終了之時間，已在刑法修正施行之後，即無行為
    後法律變更可言，應全部適用修正後刑法之規定論處，而無
    刑法第二條第一項新舊法比較適用之問題。核被告所為，係
    違反電業法第一百零六條第三款之竊電罪。而被告竊電之犯
    行，雖係同時構成刑法第三百二十條第一項之竊盜罪及電業
    法第一百零六條第三款之竊電罪，惟因兩罪間屬於法條競合
    之關係，依特別法優先普通法之適用原則，應僅論以電業法
    第一百零六條第三款之竊電罪。爰審酌被告素行良好，僅因
    一時貪圖減省電費之小利，而擅自更改電表，因而觸犯刑典
    ，被告於犯罪後業經坦承犯行，犯後態度良好，並已賠償臺
    灣電力股份有限公司之損害等一切情狀，量處如主文所示之
    刑，並諭知易科罰金之折算標準。末查：被告未曾因故意犯
    罪受有期徒刑以上刑之宣告，此有臺灣高等法院被告前案紀
    錄表在卷可稽，被告經此偵審教訓，當已知所警惕，日後當
    能守法自律，信無再犯之虞，且被告在遭臺灣電力股份有限
    公司稽查員會同員警查獲後，業已依照電業法之規定，繳納
    一年期之電費罰款72016元，並徵得告訴人公司之諒解，業
    據告訴代理人乙○○於本院中到庭陳述明確，本院認為所宣
    告之刑，以暫不執行為適當，爰依刑法第七十四條第一項第
    一款之規定，併予宣告緩刑二年，以啟自新。
三、至於扣案之瓦時計電表一具、封印鎖二只，雖係被告供犯罪
    所用或所得之物，惟因屬告訴人臺灣電力股份有限公司所有
    ，非被告所有之物，自無從諭知沒收，附此敘明。
據上論斷，應依刑事訴訟法第四百五十二條、第二百七十三條之
一第一項、第二百九十九條第一項前段，電業法第一百零六條第
三款，刑法第十一條前段、第四十一條第一項前段、第七十四條
第一項第一款，判決如主文。
中　　華　　民　　國　　96　　年　　4 　　月　　10　　日
                  刑事第五庭    法  官  巫淑芳
上正本證明與原本無異。
如不服本判決，應於送達後十日內向本院提出上訴狀（須附繕本
），上訴於臺灣高等法院臺中分院。
                                書記官  王麗麗
中　　華　　民　　國　　96　　年　　4 　　月　　10　　日
附錄論罪科刑法條：
電業法第106條：
有左列行為之一者為竊電，處五年以下有期徒刑、拘役或五百元
以下罰金：
一  未經電業供電，而在其供電線路上私接電線者。
二  繞越電度表或其他計電器，損壞或改動表外之線路者。
三  損壞或改變電度表、無效電力計、其他計電器之構造，或以
    其他方法使其失效不準者。
四  在電價較低之線路上，私接電價較高之電器者。
五  包燈用戶，在原定電燈盞數及瓦特數以外，私自增加盞數或
    瓦特數者。
六  電力用戶，在原申請馬力數、瓩數或仟伏安數以外，私自增
    加馬力數瓩數或仟伏安數者。
